【裁判字號】    99,訴,241
【裁判日期】    990817
【裁判案由】    毒品危害防制條例
【裁判全文】
臺灣宜蘭地方法院刑事判決               99年度訴字第241號
公  訴  人  臺灣宜蘭地方法院檢察署檢察官
被      告  甲○○
上列被告因違反毒品危害防制條例案件，經檢察官提起公訴（99
年度毒偵字第21號），本院合議庭裁定適用簡式審判程序，爰不
經通常程序判決如下：
    主  文
甲○○犯如附表「罪名」欄所示之罪，均為累犯，各處如附表「
刑度」欄所示之刑，如附表「應沒收之物」欄所示之物沒收或沒
收銷燬之。應執行有期徒刑貳年拾月。如附表「應沒收之物」欄
所示之物沒收或沒收銷燬之。
    犯 罪 事 實
一、甲○○前因施用毒品案件，經本院先後以88年度毒聲字第95
    7號、89年度毒聲字第520號裁定送觀察勒戒後，均認無繼續
    施用毒品傾向，經臺灣宜蘭地方法院檢察署檢察官分別於民
    國89年2月15日、89年9月15日以89年度毒偵緝字第44號、89
    年度毒偵緝字第298號為不起訴處分確定。又因施用毒品案
    件，經本院以91年度訴字第37號、92年度訴字第252號判決
    判處有期徒刑8月、1年確定。復因施用毒品、詐欺、竊盜案
    件，分別經臺灣高等法院及本院以94年度上訴字第3267號、
    95年度訴字第42號、95年度易字第183號、95年度訴字第97
    號判決判處有期徒刑1年2月、9月、6月、1年6月確定，經減
    刑後於97年8月27日縮刑期滿執行完畢。詎仍不知悔過斷癮
    ，又基於施用第一級毒品海洛因及第二級毒品甲基安非他命
    之犯意，先後於附表所示之時間、地點，以附表所示之方式
    ，施用第一級毒品海洛因及第二級毒品甲基安非他命各1次
    。嗣於附表所示之時間、地點為警查獲，並扣得如附表所示
    之物。
二、案經宜蘭縣政府警察局羅東分局報請臺灣宜蘭地方法院檢察
    署檢察官偵查起訴。
    理  由
一、上開犯罪事實，業據被告於本院審理時坦承不諱，且被告於
    附表所示之時間經警採尿送驗結果，確均呈嗎啡、安非他命
    類陽性反應，此有慈濟大學濫用藥物檢驗中心檢驗總表、尿
    液編號對照表在卷可稽，並有第一級毒品海洛因1包及注射
    針筒1支扣案可資參佐，而扣案之毒品經送檢驗之結果，檢
    出海洛因（淨重0.1220公克，取樣0.0020公克，餘重0.1200
    公克）之成分，此有交通部民用航空局航空醫務中心毒品鑑
    定書在卷可稽，核均與被告前開任意性自白之事實相符，自
    堪信為真實。查被告前因施用毒品案件，經本院先後以88年
    度毒聲字第957號、89年度毒聲字第520號裁定送觀察勒戒後
    ，均認無繼續施用毒品傾向，經臺灣宜蘭地方法院檢察署檢
    察官分別於民國89年2月15日、89年9月15日以89年度毒偵緝
    字第44號、89年度毒偵緝字第298號為不起訴處分確定。又
    因施用毒品案件，經本院以91年度訴字第37號、92年度訴字
    第252號判決判處有期徒刑8月、1年確定。復因施用毒品、
    詐欺、竊盜案件，分別經臺灣高等法院及本院以94年度上訴
    字第3267號、95年度訴字第42號、95年度易字第183號、95
    年度訴字第97號判決判處有期徒刑1年2月、9月、6月、1年6
    月確定，經減刑後於97年8月27日縮刑期滿執行完畢，有臺
    灣高等法院被告前案紀錄表在卷可按，本件事證明確，被告
    犯行堪以認定，應依法論科。
二、核被告所為，均係犯毒品危害防制條例第10條第1項、第2項
    之施用第一級、第二級毒品罪。其施用第一級毒品海洛因、
    第二級毒品甲基安非他命前持有第一級毒品海洛因及第二級
    毒品甲基安非他命之低度行為，分別為施用毒品之高度行為
    所吸收，均不另論罪。被告以一行為同時施用第一級毒品海
    洛因及第二級毒品甲基安非他命，係一行為觸犯構成要件不
    相同之罪名，為想像競合犯，應分別從一重之施用第一級毒
    品罪處斷。被告所犯如附表所示5罪，犯意各別，行為互殊
    ，應分論併罰。查被告前因施用毒品、詐欺、竊盜案件，分
    別經臺灣高等法院及本院以94年度上訴字第3267號、95年度
    訴字第42號、95年度易字第183號、95年度訴字第97號判決
    判處有期徒刑1年2月、9月、6月、1年6月確定，經減刑後於
    97年8月27日縮刑期滿執行完畢，有卷附臺灣高等法院被告
    前案紀錄表可按，其受有期徒刑之執行完畢後，5年內故意
    再犯本件有期徒刑以上之罪，均為累犯，均應依法加重其刑
    。爰審酌被告施用毒品之行為對於自己及社會所造成之危害
    程度非輕，且經觀察勒戒後，仍難抑毒癮，再度施用毒品，
    惟念其犯後坦承犯行，態度尚稱良好等一切情狀，分別量處
    如主文所示之刑，並定其應執行之刑。扣案之第一級毒品海
    洛因1包（驗畢餘重0.1200公克）為查獲之第二級毒品，應
    依毒品危害防制條例第18條第1項前段之規定沒收銷燬之。
    扣案之注射針筒1支，為被告所有供本件犯罪所用之物，業
    據被告供陳在卷，爰依刑法第38條第1項第2款之規定宣告沒
    收之。
據上論斷，應依刑事訴訟法第273條之1、第299條第1項前段，毒
品危害防制條例第10條第1項、第2項、第18條第1項，刑法第11
條前段、第55條、第47條第1項、第51條第5款、第38條第1項第2
款，判決如主文。
本案經檢察官張立言到庭執行職務
中    華    民    國    99    年    8     月    17    日
                  刑事第三庭法  官  鄭貽馨
以上正本證明與原本無異。
如不服本判決應於收受送達後十日內向本院提出上訴書狀，並應
敘述具體理由；其未敘述上述理由者，應於上訴期間屆滿後二十
日內向本院補提理由書(均須按他造當事人之人數附繕本)「切勿
逕送上級法院」。
                            書記官  高雪琴
中    華    民    國    99    年    8     月    17    日
附表
┌──┬───┬───┬─────┬───┬───┬────┬─────┐
│編號│時間  │地點  │犯罪方式  │罪名  │刑度  │應沒收之│查獲時間、│
│    │      │      │          │      │      │物      │地點      │
├──┼───┼───┼─────┼───┼───┼────┼─────┤
│1   │98年12│宜蘭縣│以將第一級│施用第│有期徒│注射針筒│98年12月3 │
│    │月2日 │羅東鎮│毒品海洛因│一級毒│刑捌月│壹支沒收│日凌晨零時│
│    │晚間10│忠孝新│及第二級毒│品罪。│。    │。      │30分許，為│
│    │時許  │村51號│品甲基安非│      │      │        │警在宜蘭縣│
│    │      │      │他命摻在一│      │      │        │羅東鎮忠孝│
│    │      │      │起，以注射│      │      │        │新村51號前│
│    │      │      │針筒注射，│      │      │        │查獲，並扣│
│    │      │      │同時施用海│      │      │        │得注射針筒│
│    │      │      │洛因及甲基│      │      │        │1支。     │
│    │      │      │安非他命1 │      │      │        │          │
│    │      │      │次。      │      │      │        │          │
├──┼───┼───┼─────┼───┼───┼────┼─────┤
│2   │98年12│宜蘭縣│以將第一級│施用第│有期徒│無。    │98年12月19│
│    │月19日│五結鄉│毒品海洛因│一級毒│刑捌月│        │日下午5時 │
│    │下午6 │大吉東│及第二級毒│品罪。│。    │        │許，為警在│
│    │時30分│路大吉│品甲基安非│      │      │        │宜蘭縣羅東│
│    │往前回│新41│他命摻在一│      │      │        │鎮忠孝新村│
│    │溯26小│號住處│起，同時施│      │      │        │51號查獲。│
│    │時內之│      │用海洛因及│      │      │        │          │
│    │某時  │      │甲基安非他│      │      │        │          │
│    │      │      │命1次。   │      │      │        │          │
├──┼───┼───┼─────┼───┼───┼────┼─────┤
│3   │99年1 │宜蘭縣│以將第一級│施用第│有期徒│無。    │99年1月22 │
│    │月21日│五結鄉│毒品海洛因│一級毒│刑捌月│        │日，為警在│
│    │下午7 │大吉東│及第二級毒│品罪。│。    │        │宜蘭縣羅東│
│    │時許  │路大吉│品甲基安非│      │      │        │鎮○○路與│
│    │      │新41│他命摻在一│      │      │        │東宜四路口│
│    │      │號住處│起，同時施│      │      │        │查獲。    │
│    │      │      │用海洛因及│      │      │        │          │
│    │      │      │甲基安非他│      │      │        │          │
│    │      │      │命1次。   │      │      │        │          │
├──┼───┼───┼─────┼───┼───┼────┼─────┤
│4   │99年3 │宜蘭縣│以將第一級│施用第│有期徒│無。    │99年3月14 │
│    │月14日│五結鄉│毒品海洛因│一級毒│刑捌月│        │日下午2時 │
│    │下午2 │大吉東│及第二級毒│品罪。│。    │        │30分許，為│
│    │時50分│路大吉│品甲基安非│      │      │        │警在宜蘭縣│
│    │往前回│新41│他命摻在一│      │      │        │羅東鎮興東│
│    │溯26小│號住處│起，同時施│      │      │        │路225號聚 │
│    │時內之│      │用海洛因及│      │      │        │冠遊藝場前│
│    │某時  │      │甲基安非他│      │      │        │查獲。    │
│    │      │      │命1次。   │      │      │        │          │
├──┼───┼───┼─────┼───┼───┼────┼─────┤
│5   │99年4 │宜蘭縣│以將第一級│施用第│有期徒│第一級毒│99年4月14 │
│    │月14日│五結鄉│毒品海洛因│一級毒│刑捌月│品海洛因│日下午1時 │
│    │下午1 │大吉東│及第二級毒│品罪。│。    │壹包（驗│40分許，為│
│    │時55分│路大吉│品甲基安非│      │      │畢餘重零│警在宜蘭縣│
│    │往前回│新41│他命摻在一│      │      │點壹貳零│羅東鎮興東│
│    │溯26小│號住處│起，同時施│      │      │零公克）│路225號前 │
│    │時內之│      │用海洛因及│      │      │沒收銷燬│查獲，並扣│
│    │某時  │      │甲基安非他│      │      │之。    │得第一級毒│
│    │      │      │命1次。   │      │      │        │品海洛因1 │
│    │      │      │          │      │      │        │包。      │
└──┴───┴───┴─────┴───┴───┴────┴─────┘
附錄本案論罪科刑法條全文：
毒品危害防制條例第10條第1項、第2項
施用第一級毒品者，處6月以上5年以下有期徒刑。
施用第二級毒品者，處3年以下有期徒刑。

司法院資訊處製作；財團法人民間司法改革基金會備份。
